臺灣臺北地方法院民事判決
111年度訴字第3074號
原      告  陳煒仁  
參  加  人  陳李寶桂
被      告  耶方國際股份有限公司


法定代理人  許逸珺  
上列當事人間請求拆屋還地等事件，本院判決如下：
    主  文
原告之訴駁回。
訴訟費用由原告負擔。
    理  由
一、按原告之訴，有下列各款情形之一者，法院得不經言詞辯論
    ，逕以判決駁回之。但其情形可以補正者，審判長應定期間
    先命補正：一、當事人不適格或欠缺權利保護必要。二、依
    其所訴之事實，在法律上顯無理由，民事訴訟法第249條第2
    項定有明文。又按法院在特定原告起訴所表明之應受判決事
    項之聲明（訴之聲明），及訴訟標的法律關係後，應以其依
    民事訴訟法第266條第1項第1款規定所主張之「請求所依據
    之事實及理由」為據，審查其訴訟上之請求是否具備一貫性
    。即法院於行證據調查前，先暫認原告主張之事實係真實，
    輔以其主張之訴訟標的法律關係，依實體法予以法律要件評
    價，倘其所主張之事實足以導出其權利主張，始具備事實主
    張之一貫性；繼而再依實體法予以法律效果評價，倘足以導
    出其訴之聲明，始具備權利主張之一貫性。而原告所提起之
    訴訟不具備一貫性，經法院闡明後仍未能補正，其主張即欠
    缺實體法之正當性，法院可不再進行實質審理，逕依民事訴
    訟法第249條第2項規定，以其請求為無理由而予以判決駁回
    （最高法院108年度臺上字第2246號判決意旨參照）。
二、原告主張略以：原告原有臺北市○○區○○段○○段000○0地號土
    地（下稱系爭土地）因被告公司負責人許逸珺以臺北市○○區
    ○○路000巷0弄00號1樓（下稱系爭房屋）違法侵占民國108年
    1月11日不流通物違建2樓違章建築物，爰依法請求拆屋還地
    及損害賠償相當租金不當得利新臺幣（下同）240萬元。
三、查依原告民事起訴狀、主旨補訴狀、主旨答辯狀所載，聲明
    請求被告應拆屋還地及賠償相當租金不當得利240萬元，並
    主張請求權基礎為1.租售自由憲法第22及143及23條、釋字
    第573號；2.最高法院107年度台上字第1820號判決；3.民法
    第179條云云。惟依原告所述事實以系爭房屋侵占系爭土地
    者為許逸珺，且系爭房屋之所有權人為許逸珺，有系爭房屋
    建物登記公務用謄本（卷第86頁）為憑，倘認原告主張情事
    屬實，因被告（社團法人）非系爭房屋之所有權人，顯無以
    系爭房屋無權占用系爭土地之情形。依原告主張之事實無從
    導出其權利主張，欠缺主張之一貫性，經本院於111年8月30
    日依民事訴訟法第249條第2項第2款規定命原告於裁定送達
    後7日內補正事實主張及權利主張一貫性，然原告於111年9
    月20日具狀僅記載請求權基礎為1.最高法院94年度第3次民
    事庭會議紀錄；2.財政部107年9月19日台財稅字第10700572
    130號令；3.最高法院107年度台上字第1820號判決；4.土地
    法第100條、第105條；5.依契稅條例第2條、第12條第2項，
    並提出該等內容，原告逾期迄未依本院裁定為補正，其主張
    在法律上顯然不能獲得勝訴之判決，爰不經言詞辯論，逕以
    判決駁回之。
四、據上論結，原告之訴顯無理由，依民事訴訟法第249條第2項
    第2款、第78條，判決如主文。
中　　華　　民　　國　　111 　年　　9 　　月　　29　　日
                    民事第四庭  法  官  姚水文
以上正本係照原本作成。
如對本判決上訴，須於判決送達後20日內向本院提出上訴狀。如
委任律師提起上訴者，應一併繳納上訴審裁判費。　　　　　　
中　　華　　民　　國　　111 　年　　9 　　月　　29　　日
                                書記官  吳華瑋